

# FRANSHESCA QUEZADA MONZÓN

UX DESIGNER JR.

## INFORMACIÓN DE CONTACTO

Celular: (993) 325 162 Telefono: 476 - 1635

Email: franshesca\_94@hotmail.com
Portafolio: http://bit.ly/portafolio\_2kiqall
Direcciòn: Jiron philipp von leonard 170 - Corpac -

San Borja

#### **PERFIL**

Para empezar a conectarme con usuarios como usted en la industria digital, decidí estudiar en LABORATORIA, empresa que cuenta con un flujo de aprendizaje ágil, exigente y llevado a la práctica desde el día uno.

Tengo conocimientos generales como FRONTEND DEVELOPER, pero mi especialidad es: UX DESIGNER y tengo experiencia en diseño web, prototipos, investigación y levantamiento de información.

Dentro de este campo, me especializo en entrevistas personales y recolección de data cualitativa. Parte de mi trabajo consiste en lograr empatía con las necesidades de mis usuarios y el cliente, así desarrollar productos atractivos y amigables enfocados a la meta de la empresa.

Simplificar un proceso, haciéndolo visualmente atractivo, homogéneo y útil es parte de mi trabajo, y siento que es mi contribución personal a la función que realizo dentro de la Empresa.

Nuestra función como colaboradores es brindar un valor agregado dentro del papel que cada uno desempeña.

## **EXPERIENCIA LABORAL**

#### Analista UX

LANEY BUSINESS MANAGEMENT

OCTUBRE 2018 - ACTUALMENTE

Analizo las funciones que se desean emplear en el módulo interno de la empresa y su aplicabilidad, todo esto acorde a los requerimientos pedidos por los usuarios y clientes internos, para su posterior aplicación tanto con colaboradores como con clientes externos; **Funciones principales:** 

Aportación de ideas, levantamiento de información e investigación sobre el módulo de la empresa, maquetación de baja/alta fidelidad y decisiones finales realizadas en equipo.

## Operadora Bilingue

PANASH S.A.C (CASINO MARDIGRAS)

FEBRERO 2016 - SEPTIEMBRE 2017

Trabajé como Agente Bilingüe de Servicio al Cliente del Casino, en la división de Servicio al cliente.

Me encargué de la solución de reclamos a través del chat en vivo, atención por teléfono y correo electrónico de clientes del Mercado USA, Europa y Perú. Funciones principales: Como parte del proceso de atención, tenia que recepcionar la llamada del cliente, detectar el problema, orientarlo y gestionar la devolución de un importe en caso corresponda, enviando un reporte detallado al Back Office asignado. Como agente generador del caso, debía hacer seguimiento al mismo, hasta su finalización.

#### Auxiliar de oficina

SUNAT

OCTUBRE 2014 - SEPTIEMBRE 2015

Trabaje en la área de recaudación de impuestos donde me encargué de organizar las cartas de resolución para la partida nacional.

**Funciones principales:** Responsable de las coordinaciones internas con las empresas de mensajería: SERPOST y PITS. Presentación de datos y documentos. Registro a EXCEL y archivo de datos de la documentación enviada por el área. Organización de eventos de la compañía.



# FRANSHESCA QUEZADA MONZÓN

UX DESIGNER JR.

## REFERENCIA(S)

Jessica Sarmiento, **Telefonica** – Ing. de seguridad Jefe de la seguridad de la información y prevención del fraude (971) 450 045

Eduardo Plasencia, **Laney Corp S.A.C** Sub-gerente de proyectos (944) 225 119

## PASANTÌA

#### Manki

UX DESIGNER

Fue una corta pasantía que se realizó a través de Laboratoria donde se realizo un exhaustivo benchmark y entrevistas con usuarios del servicio para encontrar puntos de dolor y soluciones rápidas y efectivas que generan valor monetaria y de experencias a los usuarios

## **HABILIDADES**

- Resilencia
- Responsabilidad
- Pro actividad
- Perseverancia
- Trabajo en equipo
- Honestidad

#### **EXPERIENCIA LABORAL**

### Operadora de centro de control

TELEFÓNICA DEL PERÙ S.A.A

OCTUBRE 2013 - JULIO 2014

Mi primer trabajo consistió en asistir al área de Seguridad Interna de la División de Seguridad. **Funciones principales**: Asistí a los Agentes de Seguridad Ocupacional Interna, supervisando y revisando las cámaras de seguridad en caso de incidentes, soporte y coordinación con los Colaboradores Internos en caso de contingencias.

Activación y desactivación de tarjetas de acceso de personal para áreas comunes y restringidas, esto a través del Sistema BOSCH, que era un Sistema y Prueba de Alarma a través del panel de fuego.

## **EDUCACIÓN**

### Laboratoria

UX DESIGN

- Figma
- Research cualitativo: Entrevistas, customer journey map, shadowing, card sorting, user personas, etc.
- Programación bàsica: HTML 5 CSS3 JS

#### **ICPNA**

IDIOMA INGLES CERTFICADO - AVANZADO

- Gramático
- Escrito
- Hablado

**REDES SOCIALES** 

M in